臺灣高等法院臺中分院交通事件裁定　　 96年度交抗字第369號
抗　告　人
即受處分人　甲○○
上列抗告人因違反道路交通管理處罰條例案件，不服臺灣南投地
方法院，中華民國96年4 月10日所為裁定（96年度交聲字第46號
），提起抗告，本院裁定如下：
    主  文
原裁定撤銷，發回臺灣南投地方法院。
    理  由
一、原裁定意旨略以：異議人於95年7月23日凌晨零時53分許，
    駕駛林永基所有之車牌號碼9431-LH號自用小客車，行經臺
    中市○○路與永和街口，因異議人「不按遵行之方向行駛」
    ，經臺中市政府警察局第三分局正義派出所製填中市警交字
    第GC0000000違規通知單，舉發違反法條為道路交通管理處
    罰條例45條第1款（應計違規點數1點）；又於95年8月13日
    22時17分許，駕駛林美幸所有之車牌號碼BK8-429號重型機
    車，行經臺中市○○路與大墩一街口，因異議人「闖紅燈」
    ，經臺中市政府警察局第四分局大墩派出所製填中市警交字
    第GD0000000違規通知單，舉發違反法條為道路交通管理處
    罰條例53條（應計違規點數3點）；復於96年1月3日14時15
    分許，駕駛林美幸所有之車牌號碼BK8-429號重型機車，行
    經臺中市市○路○○○路口，因異議人「闖紅燈」，經臺中
    市政府警察局第六分局市政派出所製填中市警交字第GD0000
    000違規通知單，舉發違反法條為道路交通管理處罰條例53
    條（應計違規點數3點）；再於96年1月4日20時51分許，駕
    駛林美幸所有之車牌號碼BK8-429號重型機車，行經臺中市
    ○○路與向上路口，因異議人「未兩段式左轉」，經臺中市
    政府警察局第四分局大墩派出所製填中市警交字第GD000000
    0違規通知單，舉發違反法條為道路交通管理處罰條例48條
    第1項第2款（應記違規點數1點）。前揭舉發違反道路交通
    管理事件通知單均係由員警當場舉發，違規通記單上明確記
    載異議人之姓名、性別、出生年月日、地址、身分證統一編
    號及車主姓名、地址、車牌號碼、車輛種類，並經異議人簽
    名收受等情，有前揭舉發違反道路交通管理事件通知單附卷
    可參，而觀諸舉發通知單上駕駛人姓名資料及車主姓名、地
    址等記載核與異議人之姓名、身分證號碼及汽車車籍等資料
    相符，有異議人南投監理站汽車駕駛人及機車駕駛人螢幕列
    印表各1份及車號9431-LH汽車車籍查詢表及車號BK8-429機
    車車籍查詢各1份附卷可稽。而交通警察掣單舉發違反道路
    交通管理處罰條例所列之違規事實，本質上為行政處分，係
    公務員基於職務上之權力，依法就特定之具體事件所為之具
    公法上效果之單方面行政行為，基於公務員為公法上行為具
    有公信力之原則，該行政行為當可被推定為真正，其據以依
    法處分之事實亦規定為正確無誤。本件異議人矢口否認舉發
    通知單上之簽名係其所為，辯稱其曾遺失駕駛執照，惟查本
    院96年3月15日審理庭，法官問：異議人駕駛執照是否遺失
    ？異議人答：有，我也有去監理站補發。法官問：是否可以
    提出監理站補發的資料？異議人答：我有去監理站查詢過，
    他說罰單上面的號碼是我現在駕照的號碼。法官問：有無其
    他證據可以證明違規通知單的駕照是不同的駕照？異議人答
    ：沒有，但是我有去申請補發，時間我忘記了。法官問：對
    於南投監理站資料中並無異議人所稱遺失補發之證據，有何
    意見？異議人答：無。綜上，異議人既未能提出任何證據以
    資證明其確無違規行為，或其身分證、駕照等資料有遺失遭
    冒用之嫌疑，再者係爭違規車輛並非異議人所為，其與異議
    人是否有前述之違規行為無涉，異議人僅空言稱並未有任何
    違規行為，係駕駛執照被冒用，尚難認其辯解為可採，是以
    本件事證明確，異議人確有前開違規行為堪以認定，是原處
    分機關分別依道路交通管理處罰條例第45條第1項及第63條
    第3項規定，分別裁處異議人罰鍰1800元並記違規點數1點及
    吊扣駕駛執照1個月，並應接受道路交通安全講習，核無違
    誤，本件異議人之異議為無理由，而裁定異議駁回。
二、抗告意旨略以：本件中市警交字第GC0000000號舉發違反道
    路交通管理事件通知單及中市警交字第GD0000000號舉發違
    反道路交通管理事件通知單上違反交通規則之行為者並非抗
    告人，其上之「甲○○」簽名，確實並非抗告人所簽署，抗
    告人並不認識車牌號碼9431-LH號自用一般小客車之車主林
    永基及車牌號碼BK8-429號重型機車之車主林美幸。抗告人
    不可能有駕駛上開二車輛而違規之情事，且抗告人多年前曾
    遺失駕照，可能因此而遭人冒用。抗告人至96年1月18日止
    ，遭人冒用名義而簽署交通違規舉發通知單，除前開2筆之
    外，尚有舉發通知單號碼：GD0000000、000000000、GD0000
    000等3筆，懇請一併函調並比對筆跡，甚至傳喚開單警員確
    認抗告人是否為其等欄查之人，以明真相等語。
三、經查，本件經本院函詢交通部公路總局臺中區監理所南投監
    理站結果，抗告人確實曾於90年10月15日申請補發普通小型
    車駕駛執照在案，有該監理站95年5月23日中監投字第09600
    07149號函在卷可稽（見本院卷第24頁），是其所辯其駕駛
    執照曾經遺失，可能遭人冒用乙節，已非不可採信。再抗告
    人一再陳稱不認識前開違規車輛之車主，且前揭違規通知單
    上非僅有違規人簽署之姓名，更有舉發單位之資料，是本件
    不難以鑑定甲○○之筆跡、傳喚前開違規車輛之所有人及填
    單警員等方式，查明該違規人是否即係甲○○，原審徒以抗
    告人未能提出任何證據以資證明其確無違規行為，或其身分
    證、駕照等資料有遺失遭冒用之嫌疑，即認抗告人所辯不足
    採信，而駁回其異議，尚嫌速斷。異議人提起抗告指摘原裁
    定不當，非無理由，應由本院將原裁定撤銷發回原審法院詳
    細查明，另為適法之處理，以昭折服。
四、據上論結，應依道路交通案件處理辦法第25條、第26條，刑
    事訴訟法第413 條前段，裁定如主文。
中　　華　　民　　國　　96　　年　　6　　月　　29　　日
            刑事第十一庭審判長法　官  陳  朱  貴
                              法  官  胡  文  傑
　　　　　 　　　             法  官  郭  同  奇
上列正本證明與原本無異。
不得再抗告。
                              書記官  康  孝  慈
中　　華　　民　　國　　96　　年　　7　　月　 　2　　日
